臺灣臺中地方法院刑事判決　　　　 100年度易字第2246號
公　訴　人　臺灣臺中地方法院檢察署檢察官
被　　　告　張豐旭
上列被告因妨害名譽案件，經檢察官聲請以簡易判決處刑（100
年度偵字第5167號），嗣經本院簡易庭認不宜簡易判決處刑，簽
請移由刑事普通庭依通常程序審理，本院依法獨任進行審判程序
判決如下：
    主  文
張豐旭散布文字，指摘足以毀損他人名譽之事，處拘役拾日，
如易科罰金，以新臺幣壹仟元折算壹日；又散布文字，指摘足以
毀損他人名譽之事，處拘役拾日，如易科罰金，以新臺幣壹仟
元折算壹日；又散布文字，指摘足以毀損他人名譽之事，處拘役
拾日，如易科罰金，以新臺幣壹仟元折算壹日；又散布文字，
指摘足以毀損他人名譽之事，處拘役拾日，如易科罰金，以新
臺幣壹仟元折算壹日；應執行拘役壹佰日，如易科罰金，以新臺
幣壹仟元折算壹日。
    事  實
一、張豐旭意圖散布於眾，各基於公然侮辱及加重誹謗之犯意，
    分別於下列時地為下列行為：（１）、於民國（下同）99年
    5月4日23時33分許，在其位於臺中縣潭子區（現改制為臺中
    市潭子區○○○路○段17巷13之61號之住處，先將淨空法師
    之電視節目剪輯下來，再以編輯軟體改編配音及字幕之方式
    ，改編影音及字幕為：「他老婆是個（利菁），上完他老婆
    後，我每天都得了憂鬱症」、「你來我家幹我老婆，我老婆
    利菁現在都不讓我上了」、「我沒時間管那個利菁！我把利
    菁送給你。」、「師傅的寫真集比利菁還好看多了！看利菁
    的人見人吐！看師傅的人見人愛！」等內容，透過網際網路
    上傳至YOUTUBE網路影音平台，供不特定人點選觀覽，而散
    布指摘上開改編後之足以毀損吳○○（姓名詳卷，藝名「利
    菁」）名譽之影音及字幕內容之事。（２）、復於99年5月1
    0日23時12分許，在其上開住處，先將淨空法師之電視節目
    剪輯下來，以編輯軟體改編字幕及配音之方式，再將影音及
    字幕為：「你娘給人幹啦！」、「媽的，那個死利菁一直找
    我要錢！一直要錢！我火大了，耖你爹勒！我叫了幾個男人
    去上她！讓別的男人消費她！」、「要賺錢就不要哭啦！哭
    夭啊！？」、「男人想要上你？你就要偷笑了！」、「利菁
    真的會有人上嗎＝＝？」、「賣豬肉都不想要她了！」等改
    編內容，透過網際網路上傳至YOUTUBE網路影音平台，供不
    特定人點選觀覽，而散布指摘上開改編後之足以毀損吳○○
    名譽之影音及字幕內容之事。（３）、又於99年8月11日23
    時3分許，在其上開住處，先將吳○○之電視節目剪輯下來
    ，再以編輯軟體改編配音及字幕之方式，將影音及字幕改編
    為：「死阿官，不要碰我！！！！你再碰我，我要喊救命！
    」、「賤女人！」、「（利菁暗示小和尚性服務多少錢）」
    、「看到妳，我連佛經都念不下去了阿！死阿官，妳不碰我
    好不好！﹖幹！我媽媽都長的比妳還要正」、「（利菁暗示
    小和尚開房間的價錢）」、「妳這個破眼！」、「給我1百
    萬，我也不想上妳這個變性人」、「你這個賤貨不要一直給
    我嘴砲！！！！」等內容，透過網際網路上傳至YOUTUBE網
    路影音平台，供不特定人點選觀覽，而散布指摘上開改編後
    之足以毀損吳○○名譽之影音及字幕內容之事。（４）、再
    於99年8月24日12時38分許，在其上開住處，先將淨空法師
    之電視節目剪輯下來，再以編輯軟體改編字幕及配音之方式
    ，再將影音及字幕為：「我叫她媽那個死利菁跟我離婚！幹
    他祖宗18代！看到她我的心情就整個很不爽了！為什麼要生
    到這個地球上來嚇人！？」、「變性怪物！」、「妳以為會
    有男人想上你嘛？」、「孽種！南非是個強暴犯很多的地方
    ，但是妳去了只會把人嚇跑而已，連獅子看到妳都會嚇跑，
    那人看到你還會想要上妳嗎？」等改編內容，透過網際網路
    上傳至YOUTUBE網路影音平台，供不特定人點選觀覽，而散
    布指摘上開改編後之足以毀損吳○○名譽之影音及字幕內容
    之事。
二、案經吳○○訴由新北市政府警察局移請臺灣臺中地方法院檢
    察署檢察官偵查後，聲請以簡易判決處刑，嗣經本院簡易庭
    簽請認宜適用通常程序審理。
    理  由
一、按除簡式審判程序、簡易程序及刑事訴訟法第三百七十六條
    第一款、第二款（第一款：最重本刑為三年以下有期徒刑、
    拘役或專科罰金之罪。第二款：刑法第三百二十條、第三百
    二十一條之竊盜罪。）所列之罪之案件外，第一審應行合議
    審判，刑事訴訟法第二百八十四條之一修正條文定有明文。
    本件被告所犯係屬刑事訴訟法第三百七十六條第一款所列之
    最重本刑為三年以下有期徒刑、拘役或專科罰金之罪，依法
    獨任進行審理程序，合先敘明。
二、按現行刑事訴訟法為保障被告之反對詰問權，排除具有虛偽
    危險性之傳聞證據，以求實體真實之發見，於該法第一百五
    十九條第一項明定被告以外之人於審判外之言詞或書面陳述
    ，除法律有規定者外，不得作為證據。而刑事訴訟法第一百
    五十九條之一至一百五十九條之四有傳聞法則之例外規定，
    且被告以外之人於審判外之陳述，雖不符前四條之規定，而
    經當事人於審判程序同意作為證據，法院審酌該言詞陳述或
    書面陳述作成時之情況，認為適當者，亦得為證據；當事人
    、代理人或辯護人於法院調查證據時，知有第一百五十九條
    第一項不得為證據之情形，而未於言詞辯論終結前聲明異議
    者，視為有前項之同意，刑事訴訟法第一百五十九條之五定
    有明文。其立法意旨在於傳聞證據未經當事人之反對詰問予
    以核實，原則上先予排除。惟若當事人已放棄反對詰問權，
    於審判程序中表明同意該等傳聞證據可作為證據；或於言詞
    辯論終結前未聲明異議，基於尊重當事人對傳聞證據之處分
    權，及證據資料愈豐富，愈有助於真實發見之理念，且強化
    言詞辯論主義，使訴訟程序得以順暢進行，上開傳聞證據亦
    均具有證據能力。本件檢察官、被告、辯護人並未就本院以
    下所引用被告以外之人於審判外之陳述有所爭執，且迄於言
    詞辯論終結前，均未主張有刑事訴訟法第一百五十九條第一
    項不得為證據之情形，是應認已同意作為證據，且經本院審
    酌後，認無不適當之情形，應認均有證據能力，合先敘明。
三、訊據被告張豐旭對於上揭事實坦承不諱，核與告訴人吳○○
    所指訴之情節相符，並有影音字幕光碟片1片、YouTube網頁
    列印資料7紙、pizza2012帳號之申請人資料、全戶戶籍資料
    查詢結果1紙、a6114s的個人影音首頁1紙及影音譯文5紙等
    在卷足資佐證，足認被告張豐旭自白，核與事實相符，堪予
    採信，事證至臻明確，被告張豐旭犯行洵堪認定。
四、核被告張豐旭所為，係犯刑法第309條第1項之公然侮辱及第
    310條第2項之加重誹謗等罪。被告張豐旭係1行為而觸犯上
    開公然侮辱及加重誹謗等2罪，屬想像競合，應依刑法第55
    條前段之規定，從一重之加重誹謗罪處斷。而按所謂「接續
    犯」，係指行為人之數行為於同時同地或密切接近之時地實
    施，侵害同一之法益，各行為之獨立性極為薄弱，依一般社
    會健全觀念，在時間差距上，難以強行分開，在刑法評價上
    ，以視為數個舉動之接續施行，合為包括之一行為予以評價
    ，較為合理始足當之（最高法院86年度台上字第3295號判例
    、96年度台上字第3523號刑事判決要旨參照）。是如客觀上
    有先後數行為，主觀上雖係基於一個概括之犯意，逐次實施
    而具連續性，然其每一前行為與次行為，依一般社會健全觀
    念，在時間差距上，可以分開，在刑法評價上，各具獨立性
    ，每次行為皆可獨立成罪，自應予以分論併罰。本件被告張
    豐旭前揭犯罪行為時間長達3個多月之久，且其各次行為，
    客觀上為先後數行為，逐次實施，在時間差距上，可以分開
    ，在刑法評價上顯然各具獨立性，揆之前開說明，皆可獨立
    成罪，自應予以分論併罰。從而，被告張豐旭所犯上開之刑
    法第310條第2項之加重誹謗等4罪，犯意各別，犯罪構成要
    件不同，自均應予分論併罰，公訴意旨認：「被告多次公然
    侮辱及加重誹謗之犯行，均係時間緊接、地點相同、侵害同
    一被害人之名譽法益，均係接續犯。」，尚有誤會，附此敘
    明。爰審酌被告張豐旭犯罪之動機、目的、手段、品行尚佳
    ，並無不良前科，此有台灣台中地方法院檢察署刑案資料查
    註紀錄表一份在卷可按、目前尚係僑光科技大學之學生，年
    僅約20歲，智慮未周，一時失慮，致罹刑章，所生危害及犯
    罪後坦認罪愆，頗具悔意，然犯罪後迄今仍未與告訴人吳○
    ○達成民事和解等一切情狀，分別量處如主文所示之刑，並
    諭知易科罰金之折算標準，並定其應執行刑，以資懲儆。
據上論斷，應依刑事訴訟法第四百五十二條、第二百九十九條第
一項前段、第二百八十四條之一、刑法第三百零九條第一項、第
三百十條第二項、第五十五條前段、第五十一條第六款、第四十
一條第一項前段、刑法施行法第一條之一第一項、第二項前段，
判決如主文。
中    華    民    國   100    年    8     月    30    日
                            刑事第七庭法  官  洪俊誠
以上正本證明與原本無異。
如不服本判決，應於判決收受送達後10日內向本院提出上訴狀，
上訴於臺灣高等法院臺中分院（並應敘述具體上訴理由及檢附繕
本）。上訴書狀如未敘述上訴理由，應於上訴期間屆滿後20日內
補提上訴理由書於本院（均須按他造當事人之人數附具繕本）「
切勿逕送上級法院」。
告訴人或被害人對於判決如有不服具備理由請求檢察官上訴者，
其上訴期間之計算係以檢察官收受判決正本之日期為準。
                                      書記官  施玉卿
中    華    民    國   100    年    8     月    30    日
附錄論罪科刑實體法條文：
中華民國刑法第309條（公然侮辱罪）：
公然侮辱人者，處拘役或三百元以下罰金。
（罰金部份業經刑法施行法第一條之一第二項前段提高30倍為新
台幣9千元）
以強暴犯前項之罪者，處一年以下有期徒刑、拘役或五百元以下
罰金。
（罰金部份業經刑法施行法第一條之一第二項前段提高30倍為新
台幣1萬5千元）
中華民國刑法第310條（誹謗罪）：
意圖散布於眾，而指摘或傳述足以毀損他人名譽之事者，為誹謗
罪，處一年以下有期徒刑、拘役或五百元以下罰金。
（罰金部份業經刑法施行法第一條之一第二項前段提高30倍為新
台幣1萬5千元）
散布文字、圖畫犯前項之罪者，處二年以下有期徒刑、拘役或一
千元以下罰金。
（罰金部份業經刑法施行法第一條之一第二項前段提高30倍為新
台幣3萬元）
對於所誹謗之事，能證明其為真實者，不罰。但涉於私德而與公
共利益無關者，不在此限。
刑法施行法第一之一條（95年06月14日修正）：
中華民國九十四年一月七日刑法修正施行後，刑法分則編所定罰
金之貨幣單位為新臺幣。
九十四年一月七日刑法修正時，刑法分則編未修正之條文定有罰
金者，自九十四年一月七日刑法修正施行後，就其所定數額提高
為三十倍。但七十二年六月二十六日至九十四年一月七日新增或
修正之條文，就其所定數額提高為三倍。